臺灣臺北地方法院交通事件裁定　　　　　　　　　　九十三年度交聲字第九九六號
　　原處分機關　臺北市交通事件裁決所
　　異　議　人
　　即受處分人　甲　○
右列異議人即受處分人因違反道路交通管理處罰條例案件，對於臺北市交通事件裁決
所於九十三年九月十四日所為北市裁三字第裁二二─Ｚ00000000號裁決書之
處分，聲明異議，本院裁定如左：
    主  文
異議駁回。
    理  由
一、原處分機關係以：異議人即受處分人甲○於民國九十三年七月十二日凌晨一時五
    分許駕駛車號ＤＭ─五一九五號自小客車在國道三號公路北上二九二公里處以每
    小時一百三十九公里之速度超速行駛，經警欲加以攔停，惟受處分人仍加速逃逸
    不服稽查取締之違規事實，依違反道路交通管理處罰條例第三十三條第一項、第
    六十條第一項之規定，處罰鍰共計新台幣六千元，並依同條例第六十三條第一項
    規定，記違規點數共計二點；受處分人異議意旨略以：(一)受處分人當時以時速一
    百一十公里行駛於國道三號公路北上之最內車道，而據本院前案到庭作證之員警
    證述，舉發時所使用的測速器是用紅點光束、黑色的雷射槍，該雷射槍一次只能
    鎖定一輛車，於固定的定點測得距離和速度，且行進中不能測速，但他當時行駛
    於最內側車道，且行進中當時尚有其他車在車間及外側車道併行或超前，該雷射
    槍測速器何以能測到他行駛之距離和速度，又當時雷射測速槍所顯示之數字是否
    即為他當時所駕駛車輛之行車速度，尚有可疑之處。(二)當時他專心駕駛直視前方
    路況，視界角度不足三十五度，即尚不到半個車道，如何能見到三個車道外之路
    肩執勤人員之指揮棒及警示燈，如他果故意不理會加速離去，警車怎會僅僅尾隨
    三公里在二八九公里處，第二度攔車他就停車受檢，如以車輛時速一一○公里換
    算需時約一分三八秒，在此極短時間、距離內，即停車受檢，證明並無不聽制止
    或拒絕停車接受稽查而逃逸，為此聲明異議，請求撤銷原裁決處分云云。
二、按汽車行駛於高速公路或設站管制之道路，而不遵管制之規定者，處汽車駕駛人
    新台幣三千元以上六千元以下罰鍰，次按汽車駕駛人，駕駛汽車有違反道路交通
    管理處罰條例之行為，經交通勤務警察或依法令執行交通稽查任務人員制止時，
    不聽制止或拒絕停車接受稽查而逃逸者，除按各該條規定處罰外，處新台幣三千
    元以上六千元以下罰鍰，道路交通管理處罰條例第三十三條第一項、第六十條第
    一項，分別定有明文；又汽車駕駛人有違反上開條例第三十三條、第六十條第一
    項者，除依原條款處罰鍰外，並各記違規點數一點，亦為道路交通管理處罰條例
    第六十三條第一項第一款所明定。次按交通警察掣單舉發違反道路交通管理處罰
    條例所列之違規事實，本質上為行政處分，係公務員基於職務上之權力，依法就
    特定之具體事件所為具公法上效果之單方行政行為，基於公務員為公法上行為具
    有公信力之原則，該行政行為當可被推定為真正，其據以依法處分之事實認定亦
    為正確無誤，本此公信原則，乃立法者賦予行政機關制定違反道路交通管理事件
    統一裁罰標準及處理細則，使執勤警員得當機處分以維護交通秩序、安全之行政
    目的，反之，若謂公務員一切行政行為均需預留證據以證其實，則國家行政勢必
    窒礙難行，據此，刑事訴訟法就關於犯罪證據有關之規定中，與屬行政秩序罰之
    交通違規裁罰本旨不合之部分，自不在準用之列。是若無證據足資證明執勤員警
    之舉發有誤或有捏造事實違法取締之情事，則執勤警員本其維護交通秩序、安全
    職責所為之舉發，自應受到合法、正確之推定。
三、經查，當天舉發之員警陳立武於本院結證稱：當時是凌晨執勤，在國道三號北向
    二百九十一公里處執行雷測取締違規，二高車流量本來比較小，車量不多，停在
    路肩等待，到凌晨一點零五分，以紅外線瞄準車輛，雷射槍測到行速一百三十九
    公里，測距三百二十二公尺，他就下車拿紅色閃光指揮棒，預示駕駛人停車，該
    駕駛人不理會加速逃逸，他跟小隊長就驅車尾隨前往，他看警車之碼表是時速一
    百五十公里，三公里才將受處分人攔下，當時車道是三線道，有路燈，受處分人
    開在最內側車道，他是站在路肩搖指揮棒，相隔約有七點二公尺，我們有先將警
    示燈打開，在受處分人距離他們五十公尺左右就已經攔停，他並慢慢走到快接近
    中線，受處分人還看了他一眼，車輛在行進中是可以雷射測速槍測速的等語。而
    證人乃原處分機關舉發受處分人有前述違規行為之原證人，其到庭具結擔保其供
    述之真實性，並在負擔偽證罪之心理處罰狀態下證述受處分人經認定有違規事實
    及其掣單舉發之經過，且證人與受處分人並不相識，亦無仇怨，其依法執行公務
    ，自無任意攀誣受處分人之理，自堪信證人證言為真實，再者，執勤員警本其維
    護交通秩序安全職責所為之舉發，亦應受到合法正確之推定。並有內政部警政署
    國道公路警察局九十三年七月十二日製發之公警局交字第Ｚ00000000號
    舉發違反道路交通管理事件通知單及該警察局第八警察隊公警八交訴字第○九三
    ○○○一六○三號函在卷可稽。復查，本件測得超速之雷射測速槍，係國外最先
    進測量行車速率執法儀器，符合國際檢驗規定，經多次測試，可確信其準確度，
    此有經本院公證處認證之ＬＴＩ　２０‧２０實驗室及野外鑑測報告中譯本附卷
    足憑，受處分人以本院前案有警員到庭證稱：「行進當中不能測，是在固定的定
    點測到」等語，而其車當時是在行進中，如何能測到距離與速度，質疑本件測速
    之真實性，惟查執勤人員手持雷射測速槍內紅外線點（觀景窗）瞄準所測車輛，
    鎖定該車後（一次一部不受他車影響），槍內即顯示其速度與測距，車輛行進當
    中亦可測試，有前開第八警察隊函及證人陳立武於本院證述在卷可按，是該證言
    之真意應是指雷射測速槍是測固定定點之速度及距離，況車輛在行進中之速度才
    有意義可言，靜止中之車輛如何能測出之前行駛速度？受處分人之抗辯顯無可採
    。又證人陳立武測得受處分人超速後即將警示燈打開，並於前方距離約五十公尺
    處，持紅色閃光指揮棒，預示受處分人停車，且慢慢走到接近中線位置，而警示
    燈之紅色燈及紅色指揮棒之紅色波光較長，受處分人於遭攔停時還看了證人一眼
    之情，亦有前開第八警察隊函及證人陳立武於本院證述可考，則在證人即舉發員
    警慢慢接近中線時，較長波光之紅色警示器及指揮棒已足以引起在內側車道之受
    處分人注意，且係位在前方距離五十公尺處，輻射範圍較廣，而受處分人也因此
    於攔停時看了證人一眼，是受處分人抗辯其當時時速一百一十公里，視界角度不
    足三十五度，視界約不到一個半車道，無法見到三個車道外之路肩值勤人員之指
    揮棒及警示燈云云，亦無足採。
四、綜上所述，受處分人確實有在前揭時地超速，並於執勤員警舉發時，試圖逃逸不
    服稽查取締，從而，原處分機關依道路交通管理處罰條例第三十三條第一項、第
    六十條第一項之規定，裁處異議人罰鍰新台幣共計六千元，並依同條例第六十三
    條第一項之規定，記違規點數共計二點，並無不當，本件異議為無理由，應予駁
    回。
五、據上論斷，依道路交通案件處理辦法第十九條，裁定如主文。
中　　　華　　　民　　　國　　九十三　　年　　 十二 　　月　  二十七　　日
                                    臺灣臺北地方法院交通法庭
                                          法　官  賴　秀　蘭
右正本證明與原本無異。
如不服本裁定應於送達後五日內向本院提出抗告狀。
                                          書記官  陳　惠　娟
中　　　華　　　民　　　國　　九十三　　年　　 十二　 　月　　二十九　　日
